【裁判字號】    97,訴,901
【裁判日期】    970905
【裁判案由】    偽造文書等
【裁判全文】
臺灣彰化地方法院刑事判決               97年度訴字第901號
公  訴  人  臺灣彰化地方法院檢察署檢察官
被      告  子○○
被      告  丑○○
選任辯護人  張崇哲律師
            張仕融律師
被      告  癸○○
選任辯護人  陳國偉律師
被      告  丙○○
選任辯護人  陳國偉律師
被      告  寅○○
上列被告等因竊盜等案件，經檢察官提起公訴（96年度偵字第
10690號、97年度偵緝字第75號、97年度偵字第2844號），本院
改依簡式審判程序審理，判決如下：
    主      文
子○○共同竊盜，處有期徒刑貳月。又竊盜，處有期徒刑貳月。
又竊盜，處有期徒刑貳月。又竊盜，處有期徒刑貳月。又竊盜，
處有期徒刑貳月。又竊盜，處有期徒刑貳月。又竊盜，處有期徒
刑貳月。又竊盜，處有期徒刑貳月。又竊盜，處有期徒刑貳月。
又竊盜，處有期徒刑貳月。又行使偽造私文書，處有期徒刑貳月
；偽造車輛所有人為夏保成之廢機動車輛讓渡切結書「立切結書
人欄」內所偽造「夏保成」之簽名及指印各壹枚均沒收。又行使
偽造私文書，處有期徒刑貳月；偽造車輛所有人為空白之廢機動
車輛讓渡切結書「立切結書人欄」內所偽造「黃慧琴」之簽名及
指印各壹枚均沒收。又行使偽造私文書，處有期徒刑貳月；偽造
車輛所有人為空白之廢機動車輛讓渡切結書「立切結書人欄」內
所偽造「林義雄」之簽名及指印各壹枚均沒收。又行使偽造私文
書，處有期徒刑貳月；偽造車輛所有人為羅秋霞之廢機動車輛讓
渡切結書「立切結書人欄」內所偽造「簡明龍」之簽名及指印各
壹枚均沒收。又行使偽造私文書，處有期徒刑貳月；偽造車輛所
有人為空白之廢機動車輛讓渡切結書「立切結書人欄」內所偽造
「王宏國」之簽名及指印各壹枚均沒收。又行使偽造私文書，處
有期徒刑貳月；偽造車輛所有人為空白之廢機動車輛讓渡切結書
「立切結書人欄」內所偽造「賴建銘」之簽名及指印各壹枚均沒
收。應執行有期徒刑貳年肆月；偽造車輛所有人為夏保成之廢機
動車輛讓渡切結書「立切結書人欄」內所偽造「夏保成」之簽名
及指印各壹枚、偽造車輛所有人為空白之廢機動車輛讓渡切結書
「立切結書人欄」內所偽造「黃慧琴」之簽名及指印各壹枚、偽
造車輛所有人為空白之廢機動車輛讓渡切結書「立切結書人欄」
內所偽造「林義雄」之簽名及指印各壹枚、偽造車輛所有人為羅
秋霞之廢機動車輛讓渡切結書「立切結書人欄」內所偽造「簡明
龍」之簽名及指印各壹枚、偽造車輛所有人為空白之廢機動車輛
讓渡切結書「立切結書人欄」內所偽造「王宏國」之簽名及指印
各壹枚、偽造車輛所有人為空白之廢機動車輛讓渡切結書「立切
結書人欄」內所偽造「賴建銘」之簽名及指印各壹枚均沒收。
丑○○故買贓物，累犯，處有期徒刑月。又故買贓物，累犯，
處有期徒刑月。又故買贓物，累犯，處有期徒刑月。又故買
贓物，累犯，處有期徒刑月。又故買贓物，累犯，處有期徒刑
月。又故買贓物，累犯，處有期徒刑月。又故買贓物，累犯
，處有期徒刑月。應執行有期徒刑壹年陸月。
癸○○共同故買贓物，處有期徒刑貳月。又共同故買贓物，處有
期徒刑貳月。又共同故買贓物，處有期徒刑貳月。又共同故買贓
物，處有期徒刑貳月。又共同故買贓物，處有期徒刑貳月。又共
同故買贓物，處有期徒刑貳月。又共同故買贓物，處有期徒刑貳
月。又共同故買贓物，處有期徒刑貳月。又共同故買贓物，處有
期徒刑貳月。應執行有期徒刑壹年肆月。緩刑年，並應向公庫
支付新臺幣玖萬元。
丙○○共同故買贓物，處有期徒刑貳月。又共同故買贓物，處有
期徒刑貳月。又共同故買贓物，處有期徒刑貳月。又共同故買贓
物，處有期徒刑貳月。又共同故買贓物，處有期徒刑貳月。又共
同故買贓物，處有期徒刑貳月。又共同故買贓物，處有期徒刑貳
月。又共同故買贓物，處有期徒刑貳月。又共同故買贓物，處有
期徒刑貳月。應執行有期徒刑壹年肆月。緩刑年，並應向公庫
支付新臺幣玖萬元。
寅○○共同竊盜，處有期徒刑貳月，如易科罰金，以新臺幣壹仟
元折算壹日。
    犯罪事實
一、丑○○前因犯竊盜案件，經本院於民國93年10月21日以93年
    度易字第873號判決，判處有期徒刑7月；及因犯恐嚇取財案
    件，經本院於94年5月27日以94年度易字第204號判決，判處
    有期徒刑10月，並經臺灣高等法院臺中分院駁回上訴而確定
    ，該二罪經裁定應執行有期徒刑1年4月確定，於民國96年4
    月14日假釋付保護管束，於96年9月4日保護管束期滿，未經
    撤銷視為執行完畢。
二、子○○欲竊取附表一編號1至7所示之車輛，先於附表一編號
    1所示之時間、地點，與寅○○共同基於意圖為自己不法之
    所有之犯意聯絡，由寅○○提供身分證供子○○影印，佯作
    車主，撥打電話予從事報廢車輛買賣之丑○○，自稱有車輛
    要報廢出售，待拖吊附表一編號1所示之車輛後，子○○即
    當場取得現金而遂行其竊盜，事後寅○○並分得新臺幣3000
    元。子○○又分別基於意圖為自己不法所有之犯意聯絡，於
    附表一編號2至7所示之時間、地點，亦撥打電話予丑○○，
    自稱有附表一編號2至7所示之車輛要報廢出售，待拖吊該車
    輛後，子○○即當場取得現金而遂行其竊盜。而丑○○明知
    子○○所出售附表一編號1至7所示之車輛，均無鑰匙或車主
    本人之車籍資料證明文件、報廢出售授權文件等資料，顯屬
    來源不明之贓車，仍基於故買贓物之故意，分別於附表一編
    號1至7所示之時間，向子○○接洽報價後，即通知「鑫日順
    環保工程有限公司」 (下稱鑫日順公司)廠長丙○○、拖吊
    車司機癸○○前往附表一編號1至7所示之車輛停放地點拖吊
    。子○○並基於行使偽造私文書之犯意，於附表一編號4所
    示之時間、地點，偽造車輛所有人為夏保成之廢機動車輛讓
    渡切結書一張，並於該讓渡切結書上之「立切結書人欄」內
    ，偽造「夏保成」之簽名及指印各一枚，行使交付予司機癸○○，足以生損害於夏保成；子○○並基於行使偽造私文書
    之犯意，於附表一編號6所示之時間、地點，偽造車輛所有
    人為空白之廢機動車輛讓渡切結書一張，並於該讓渡切結書
    上之「立切結書人欄」內，偽造「黃慧琴」之簽名及指印各
    一枚，行使交付予司機癸○○，足以生損害於黃慧琴；子○○並基於行使偽造私文書之犯意，於附表一編號7所示之時
    間、地點，偽造車輛所有人為空白之廢機動車輛讓渡切結書
    一張，並於該讓渡切結書上之「立切結書人欄」內，偽造「
    林義雄」之簽名及指印各一枚，行使交付予司機癸○○，足
    以生損害於林義雄。
三、子○○復意圖為自己不法之所有之竊盜犯意，欲竊取附表二
    編號1至3所示之車輛，即分別於附表二所示之時間、地點，
    自行撥打電話予拖吊車司機癸○○，通知其前往附表二所示
    之地點拖吊車輛，以遂行其竊盜。子○○並基於行使偽造私
    文書之犯意，於附表二編號1所示之時間、地點，偽造車輛
    所有人為羅秋霞之廢機動車輛讓渡切結書一張，並於該讓渡
    切結書上之「立切結書人欄」內，偽造「簡明龍」之簽名及
    指印各一枚，行使交付予司機癸○○，足以生損害於簡明龍
    ；子○○並基於行使偽造私文書之犯意，於附表二編號2所
    示之時間、地點，偽造車輛所有人為空白之廢機動車輛讓渡
    切結書一張，並於該讓渡切結書上之「立切結書人欄」內，
    偽造「王宏國」之簽名及指印各一枚，行使交付予司機癸○○，足以生損害於王宏國；子○○並基於行使偽造私文書之
    犯意，於附表二編號3所示之時間、地點，偽造車輛所有人
    為空白之廢機動車輛讓渡切結書一張，並於該讓渡切結書上
    之「立切結書人欄」內，偽造「賴建銘」之簽名及指印各一
    枚，行使交付予司機癸○○，足以生損害於賴建銘。
四、丙○○、癸○○均明知所收取之廢機動車輛讓渡切結書筆跡
    相同，且均無鑰匙或車主本人之車籍資料證明文件可供核對
    （僅附表二編號1之車輛有取得車主之身分證、行車執照影
    本），而附表一編號7之車輛更為報案失竊之車輛，或讓渡
    切結書上車輛所有人欄空白，甚至無車主本人之廢機動車輛
    讓渡切結書，而僅由癸○○提供空白之廢汽機車輛買賣切結
    書，由子○○當場簽署賣方「子○○」 (即附表一編號3之
    車輛)及賣方為「寅○○」，再由丑○○自任買方在上揭切
    結書簽名 (即附表一編號1之車輛），故而明知附表一編號1
    至7、附表二編號2、3所示之車輛均顯屬來路不明之贓物，
    仍共同基於故買贓物之故意，而分別向丑○○分別買受如附
    表一編號1至7所示之車輛，及向子○○分別買受如附表二編
    號2、3所示之車輛後，均拖吊至彰化縣福興鄉○○村○○路
    ○ 段536巷62號「鑫日順公司」內拆解牟利。嗣於96年11月
    17 日上午11時30分許，在上開鑫日順公司，為警查獲遭竊
    之汽車引擎，而循線查獲上情。
五、案經臺中市警察局第二分局報告臺灣彰化地方法院檢察署檢
    察官偵查起訴。
    理    由
一、本件被告子○○、丑○○、癸○○、丙○○、寅○○所犯係
    死刑、無期徒刑、最輕本刑為三年以上有期徒刑或高等法院
    管轄第一審案件以外之罪，並於本院行準備程序時就被訴事
    實為有罪之陳述，本院改依簡式審判程序審理，先予敘明。
二、上揭犯罪事實，業據被告子○○、丑○○、癸○○、丙○○
    、寅○○分別於本院審理時坦承無訛；復據證人即被害人庚○○、卯○○、辰○○、戊○○、乙○○、甲○○、己○○
    、丁○○、壬○○於警詢中證述甚詳；另有廢機動車輛讓渡
    切結書、進貨過磅單、贓物認領保管單、車輛尋獲電腦輸入
    單、查獲照片等附卷可證；足認被告之自白應與事實相符。
    本件犯罪事證明確，被告等前開犯行洵堪認定。
三、（一）核被告子○○如上揭犯罪事實欄二、三竊取如附表一
    、附表二車輛之所為，均係犯刑法第320條第1項之竊盜罪；
    核被告寅○○竊取附表一編號1之車輛，係犯刑法第320條第
    1項之竊盜罪；被告子○○、寅○○竊取附表一編號1之車輛
    ，有犯意聯絡及行為分擔，自應論以共同正犯。又被告子○○偽造「夏保成」、「黃慧琴」、「林義雄」、「簡明龍」
    、「王宏國」、「賴建銘」之廢機動車輛讓渡切結書共六紙
    ，均係犯刑法第216條、第210條之行使偽造私文書罪。被告
    子○○偽造「夏保成」、「黃慧琴」、「林義雄」、「簡明
    龍」、「王宏國」、「賴建銘」等人簽名、指印之行為，為
    偽造私文書之階段行為，又偽造私文書之低度行為，復為行
    使偽造私文書之高度行為所吸收，故均不論罪。又起訴意旨
    認被告子○○於附表一編號5以「乙○○」名義偽造廢機動
    車輛讓渡切結書，惟該讓渡切結書上之「立切結書人欄」內
    ，係被告子○○以自己名義簽寫，故上不認構成行使偽造私
    文書之犯罪，此部分亦經公訴檢察官當庭減縮起訴事實，附
    此敘明。被告子○○上開所犯十個竊盜罪與六個行使偽造私
    文書罪，均犯意各別、行為互異，自均應分論併罰。（二）
    核被告丑○○買受如附表一所示之贓車，均係犯刑法第349
    條第2項之故買贓物罪。其七次故買贓物犯行，均犯意各別
    、行為互異，自均應分論併罰。又丑○○前因犯竊盜案件，
    經本院於93年10月21日以93年度易字第873號判決，判處有
    期徒刑7月；及因犯恐嚇取財案件，經本院於94年5月27日以
    94 年度易字第204號判決，判處有期徒刑10月，並經臺灣高
    等法院臺中分院駁回上訴而確定，該二罪經裁定應執行有期
    徒刑1年4月確定，於96年4月14日假釋付保護管束，於96年9
    月4日保護管束期滿，未經撤銷視為執行完畢，有臺灣彰化
    地方法院檢察署刑案資料查註紀錄表及臺灣高等法院被告前
    案紀錄表各1份在卷可憑，其受有期徒刑之執行完畢，五年
    以內故意再犯本件有期徒刑以上之七罪，均為累犯，應依刑
    法第47條第1項規定，分別加重其刑。（三）核被告丙○○
    、癸○○附表一、附表二編號2、3之故買贓車之所為，均係
    犯刑法第349條第2項之故買贓物罪；至附表二編號1部分，
    被告丙○○、癸○○既已取得車主身分證、行車執照，復查
    無其他積極證據，尚難逕以贓物罪相繩，併予敘明。被告丙○○、癸○○二人間，就上揭故買贓物犯行，均有犯意聯絡
    及行為分擔，應依共同正犯論處。渠二人所犯上揭九件故買
    贓物犯行，均犯意各別、行為互異，均應分論併罰。爰審酌
    被告子○○尚無犯罪前科、與被告寅○○任意竊取他人之車
    輛、被告寅○○犯罪所得有限、被告丑○○、癸○○、丙○○未能詳盡查證車主之責，供他人銷贓管道，致失主尋查困
    難，及被告等人之動機、目的、所生危害及犯罪後尚知坦承
    犯行，態度良好等一切情狀，分別量處如主文所示之刑，並
    對被告寅○○諭知易科罰金之折算標準，及對被告子○○、
    丑○○、癸○○、丙○○分別定其應執行之刑。
四、末查被告癸○○、丙○○未曾因故意犯罪受有期徒刑以上刑
    之宣告，因一時失慮，致罹刑典，經此偵審之教訓，當知所
    警惕，信無再犯之虞，本院認所宣告之刑以暫不執行為適當
    ，併依刑法第74條第1項第1款諭知緩刑三年，以啟自新。惟
    被告守法觀念薄弱，為確保其能記取教訓並建立尊重法治之
    正確觀念，本院認除前開緩刑宣告外，另有課予被告一定負
    擔之必要，爰依刑法第74條第2項第4款規定，均諭知被告二
    人向公庫支付新臺幣九萬元，以符緩刑目的。
五、至扣案之偽造車輛所有人為夏保成之廢機動車輛讓渡切結書
    「立切結書人欄」內所偽造「夏保成」之簽名及指印各一枚
    、偽造車輛所有人為空白之廢機動車輛讓渡切結書「立切結
    書人欄」內所偽造「黃慧琴」之簽名及指印各一枚、偽造車
    輛所有人為空白之廢機動車輛讓渡切結書「立切結書人欄」
    內所偽造「林義雄」之簽名及指印各一枚、偽造車輛所有人
    為羅秋霞之廢機動車輛讓渡切結書「立切結書人欄」內所偽
    造「簡明龍」之簽名及指印各一枚、偽造車輛所有人為空白
    之廢機動車輛讓渡切結書「立切結書人欄」內所偽造「王宏
    國」之簽名及指印各一枚、偽造車輛所有人為空白之廢機動
    車輛讓渡切結書「立切結書人欄」內所偽造「賴建銘」之簽
    名及指印各一枚，均為偽造之署押，應依刑法第219條規定
    宣告沒收。
據上論斷，依刑事訴訟法第273條之1第1項、第299條第1項前段
，刑法第28條、第320條第1項、第216條、第210條、第349條第2
項、第47條第1項、第41條第1項前段、第51條第5款、第74條第1
項第1款、第2項第4款、第219條，刑法施行法第1條之1，判決如
主文。
本案經檢察官陳茂榮到庭執行職務
中    華    民    國    97    年    9     月    5    日
                  刑事第四庭      法  官  吳俊螢
以上正本證明與原本無異。
如不服本判決，應於判決送達後10日內，向本院提出上訴書狀，
上訴書狀應「敘述具體上訴理由」，並按他造當事人之人數附繕
本。「切勿逕送上級法院」。
告訴人或被害人對於判決如有不服具備理由請求檢察官上訴者，
其上訴期間之計算係以檢察官收受判決正本之日期為準。
中    華    民    國    97    年    9     月    5    日
                                  書記官  林怡吟
附錄本案論罪科刑法條全文：
 刑法第210條
 偽造、變造私文書，足以生損害於公眾或他人者，處5年以下有
 期徒刑。
 刑法第216條
 行使第210條至第215條之文書者，依偽造、變造文書或登載不實
 事項或使登載不實事項之規定處斷。
 刑法第320條
 意圖為自己或第三人不法之所有，而竊取他人之動產者，為竊盜
 罪，處5年以下有期徒刑、拘役或5百元以下罰金。
 意圖為自己或第三人不法之利益，而竊佔他人之不動產者，依前
 項之規定處斷。
 前二項之未遂犯罰之。
 刑法第349條
 收受贓物者，處 3 年以下有期徒刑、拘役或 5 百元以下罰金。
 搬運、寄藏、故買贓物或為牙保者，處5年以下有期徒刑、拘役
 或科或併科 1 千元以下罰金。
 因贓物變得之財物，以贓物論。
 附表一：
 ┌──┬────┬─────┬─────┬────┬────────┐
 │編號│時間    │地點      │車牌號碼  │被害人  │變賣所得        │
 │    │（民國）│          │引擎號碼  │        │    （新臺幣）  │
 ├──┼────┼─────┼─────┼────┼────────┤
 │1   │96年8月 │臺中市東區│G9-7982號 │庚○○  │1萬480元（過磅單│
 │    │31日    │東信里十甲│WFOFXXGBBF│        │4393號）        │
 │    │        │路406巷31 │TC87320號 │        │無車主讓渡切結書│
 │    │        │號        │          │        │                │
 ├──┼────┼─────┼─────┼────┼────────┤
 │2   │96年9月 │臺中縣太平│NF-7323號 │卯○○  │9,360元（過磅單 │
 │    │3日     │市○○路永│K0000000X │        │4400號）        │
 │    │        │新巷6弄1號│號        │        │無車主讓渡切結書│
 ├──┼────┼─────┼─────┼────┼────────┤
 │3   │96年9月 │臺中市梅豐│ST-4662號 │辰○○  │6,160元（過磅單 │
 │    │6日     │街與國豐街│0000000號 │        │4409號）        │
 │    │        │口        │          │        │無車主讓渡切結書│
 ├──┼────┼─────┼─────┼────┼────────┤
 │4   │96年9月 │臺中市平德│5Q-5100號 │戊○○  │7,760元（過磅單 │
 │    │21日    │路18巷33弄│YLN321STD4│        │4423號）        │
 │    │        │1號       │4338號    │        │                │
 ├──┼────┼─────┼─────┼────┼────────┤
 │5   │96年9月 │臺中市平德│NO-2230號 │乙○○  │8,800元（過磅單 │
 │    │22日    │路82巷與四│L0000000X │        │4425號）        │
 │    │        │平路79巷口│號        │        │                │
 ├──┼────┼─────┼─────┼────┼────────┤
 │6   │96年9月 │臺中市北區│NI-1569號 │甲○○  │1萬710元（過磅單│
 │    │29日    │五權路與五│4G32N09612│        │4448號）        │
 │    │        │常街口    │          │        │                │
 ├──┼────┼─────┼─────┼────┼────────┤
 │7   │96年10月│臺中市中清│NS-1418號 │己○○  │6,375號（過磅單 │
 │    │5日     │路152巷4弄│0000000號 │        │4465號）        │
 │    │        │10號      │          │        │                │
 └──┴────┴─────┴─────┴────┴────────┘
 附表二：
 ┌──┬────┬─────┬─────┬────┬────────┐
 │編號│時間    │地點      │車牌號碼  │被害人  │變賣所得        │
 │    │（民國）│          │引擎號碼  │        │    （新臺幣）  │
 ├──┼────┼─────┼─────┼────┼────────┤
 │1   │96年10月│臺中縣烏日│OE-3017號 │丁○○  │8,000元（過磅單 │
 │    │17日    │鄉三和村三│EB03376號 │        │4503號）        │
 │    │        │榮路1段三 │          │        │有車主身分證、行│
 │    │        │榮6路前   │          │        │車執照影本      │
 ├──┼────┼─────┼─────┼────┼────────┤
 │2   │96年10月│不詳      │KH-5402號 │辛○○○│1萬元（過磅單   │
 │    │30日    │          │N0000000D │        │4534號）        │
 ├──┼────┼─────┼─────┼────┼────────┤
 │3   │96年11月│臺中市北屯│8657-FW號 │壬○○  │1萬6,000元（過磅│
 │    │1日     │區四張犁國│00000000G │        │單4538號）      │
 │    │        │中旁      │          │        │                │
 └──┴────┴─────┴─────┴────┴────────┘

司法院資訊處製作；財團法人民間司法改革基金會備份。
